臺灣雲林地方法院刑事裁定
111年度聲字第585號
聲  請  人  臺灣雲林地方檢察署檢察官
受  刑  人  詹仕維




上列聲請人因受刑人所犯數罪符合定應執行刑，聲請定其應執行
刑（111年度執字第892號），本院裁定如下：
    主  文
詹仕維所犯如附表所示之罪刑，應執行有期徒刑陸年拾月。
    理  由
一、聲請意旨略以：受刑人即被告詹仕維因犯違反毒品危害防制
    條例案件，業經判決確定在案（詳如附表所示），符合數罪
    併罰之要件，應依刑法第51條第5款之規定，聲請定其應執
    行之刑，爰依刑事訴訟法第477條第1項規定聲請裁定等語。
二、按裁判確定前犯數罪者，併合處罰之。但得易科罰金之罪與
    不得易科罰金之罪，不在此限。前項但書情形，受刑人請求
    檢察官聲請定應執行刑者，依第51條規定定之；數罪併罰，
    分別宣告其罪之刑，如宣告多數有期徒刑者，於各刑中之最
    長期以上，各刑合併之刑期以下，定其刑期，但不得逾30年
    ，刑法第50條第1項前段、但書第1款、第2項、第51條第5款
    分別定有明文。次按刑事訴訟法第370條第2項、第3項，已
    針對第二審上訴案件之定應執行之刑，明定有不利益變更禁
    止原則之適用；而分屬不同案件之數罪併罰有應更定執行刑
    之情形，倘數罪之刑，曾經定其執行刑，再與其他裁判宣告
    之刑定其執行刑時，在法理上亦應同受此原則之拘束。是以
    ，另定之執行刑，其裁量所定之刑期，不得較重於前定之執
    行刑加計後裁判宣告之刑之總和（最高法院109年度台抗字
    第1368號裁定意旨參照）。
三、經查：
  ㈠受刑人前因犯附表編號1至7之罪，分別經臺灣彰化地方法院
    、本院判處如附表編號1至7所示之刑，其中編號3至7所示之
    刑，經原判決即本院110年度訴字第365號判決定應執行有期
    徒刑6年確定等情，有上開案件之判決書、臺灣高等法院被
    告前案紀錄表在卷可查，依據前揭說明，本件定應執行刑，
    除不得逾越刑法第51條第5款所定法律之外部界限，亦不得
    重於如附表所示各罪加計之總和外，亦不得重於前揭附表編
    號1「有期徒刑5月」、附表編號2「有期徒刑5年2月」及附
    表編號3至7所定執行刑「有期徒刑6年」加計後之總和。
  ㈡受刑人所犯如附表編號1所示之罪，其所處之刑得易科罰金，
    而附表編號2至7所示之罪，其所處之刑則不得易科罰金，屬
    刑法第50條第1項但書第1款之情形，聲請人依刑法第50條第
    2項之規定，經受刑人之請求向本院提出定應執行刑之聲請
    ，此有受刑人出具之「刑法第50條第1項但書案件是否請求
    定應執行刑調查表」在卷可稽，是聲請人聲請就受刑人所犯
    附表所示之罪定其應執行刑，符合前揭規定，應予准許。爰
    參酌受刑人所犯附表編號1之罪為施用第二級毒品罪，附表
    編號2至7之罪均為販賣第二級毒品罪，為兼顧刑罰衡平之要
    求、矯正受刑人之目的，以及受刑人對於定應執行刑事項並
    未表示意見（參前揭調查表）等一切情狀，定其應執行刑如
    主文所示。至受刑人所犯如附表編號1所示之罪雖為得易科
    罰金之罪，但因與附表編號2至7所示不得易科罰金之罪合併
    處罰結果，於定應執行刑時原可易科部分所處之刑，即無庸
    為易科罰金折算標準之諭知（大法官釋字第144號解釋、第6
    79號解釋理由書意旨參照）。
四、依刑事訴訟法第477條第1項，刑法第50條、第51條第5款，
    裁定如主文。
中　　華　　民　　國　　111 　年　　8 　　月　　29　　日
                  刑事第四庭    法  官  陳雅琪
以上正本證明與原本無異。　　　　　　　　　
如不服本裁定，應於裁定送達後5日內向本院提出抗告狀（須附
繕本）。
                                書記官  陳怡心
中　　華　　民　　國　　111 　年　　8 　　月　　31　　日
附表：
 編          號           １          ２          ３  罪          名  施用第二級毒品罪 販賣第二級毒品罪 販賣第二級毒品罪  宣    告    刑   （不含沒收）  有期徒刑5月  有期徒刑5年2月 有期徒刑5年2月  犯  罪  日  期  109年11月3日9時許 109年11月1日19時51分通話後某時許 109年8月27日8時30分通話後某時許  偵  查  機  關  年  度  案  號  彰化地檢109年度毒偵字第1513號 彰化地檢110年度偵字第9201號 雲林地檢110年度偵字第2088號、第4049號 最  後   事實審 法    院 臺灣彰化地方法院 臺灣彰化地方法院 臺灣雲林地方法院  案    號 110年度簡字第194號 110年度訴字第987號 110年度訴字第365號  判決日期 110年2月3日 111年1月13日 111年1月19日 確  定  判  決 法    院 臺灣彰化地方法院 臺灣彰化地方法院 臺灣雲林地方法院  案    號 110年度簡字第194號 110年度訴字第987號 110年度訴字第365號  判    決 確定日期 110年3月12日 111年2月17日 111年2月16日 是否為得易科罰金之案件           是          否          否 備           註  ⒈彰化地檢111年度執字第1803號。  ⒈彰化地檢111年度執字第1833號。  ⒈雲林地檢111年度執字第892號。 ⒉編號3至7之刑，經原判決定應執行有期徒刑6年確定。 


 編          號           ４          ５          ６  罪          名  販賣第二級毒品罪 販賣第二級毒品罪 販賣第二級毒品罪  宣    告    刑   （不含沒收）  有期徒刑5年3月 有期徒刑5年1月 有期徒刑5年1月  犯  罪  日  期  109年9月11日8時16分通話後某時許 109年9月30日20時50分通話後某時許 109年10月4日凌晨時分通話後某時許  偵  查  機  關  年  度  案  號  雲林地檢110年度偵字第2088號、第4049號 雲林地檢110年度偵字第2088號、第4049號 雲林地檢110年度偵字第2088號、第4049號 最  後   事實審 法    院 臺灣雲林地方法院 臺灣雲林地方法院 臺灣雲林地方法院  案    號 110年度訴字第365號 110年度訴字第365號 110年度訴字第365號  判決日期 111年1月19日 111年1月19日 111年1月19日 確  定  判  決 法    院 臺灣雲林地方法院 臺灣雲林地方法院 臺灣雲林地方法院  案    號 110年度訴字第365號 110年度訴字第365號 110年度訴字第365號  判    決 確定日期 111年2月16日 111年2月16日 111年2月16日 是否為得易科罰金之案件           否          否          否 備           註  ⒈雲林地檢111年度執字第892號。 ⒉編號3至7之刑，經原判決定應執行有期徒刑6年確定。 ⒈雲林地檢111年度執字第892號。 ⒉編號3至7之刑，經原判決定應執行有期徒刑6年確定。 ⒈雲林地檢111年度執字第892號。 ⒉編號3至7之刑，經原判決定應執行有期徒刑6年確定。 

 編          號           ７ （以下空白）   罪          名  販賣第二級毒品罪    宣    告    刑   （不含沒收）  109年10月28日1時許    犯  罪  日  期  有期徒刑5年2月    偵  查  機  關  年  度  案  號  雲林地檢110年度偵字第2088號、第4049號   最  後   事實審 法    院 臺灣雲林地方法院    案    號 110年度訴字第365號    判決日期 111年1月19日   確  定  判  決 法    院 臺灣雲林地方法院    案    號 110年度訴字第365號    判    決 確定日期 111年2月16日   是否為得易科罰金之案件           否   備           註  ⒈雲林地檢111年度執字第892號。 ⒉編號3至7之刑，經原判決定應執行有期徒刑6年確定。